臺灣臺東地方法院刑事判決　　　　　　　　　　　　　　九十三年度訴緝字第八號
　　公　訴　人　臺灣臺東地方法院檢察署檢察官
　　被　　　告　戊○○
右列被告因違反電信法等案件，經檢察官提起公訴（九十二度偵字第二二一四號、第
二二二一號），因被告於準備程序進行中為有罪之陳述，經本院合議庭裁定由受命法
官獨任進行簡式審判程序，茲判決如左：
    主  文
戊○○連續意圖為自己不法之利益，以無線方式，盜用他人電信設備通信，累犯，處
有期徒刑伍月；又行使偽造私文書，足以生損害於他人，累犯，處有期徒刑捌月，於
估價單上偽造「劉添祥」之署押壹枚沒收之。應執行有期徒刑壹年，於估價單上偽造
「劉添祥」之署押壹枚沒收之。
    事  實
一、戊○○前曾於民國九十年間因竊盜、詐欺等案，經臺灣高雄地方法院以九十年度
    易緝字第一四０號判處有期徒刑一年二月確定；又於九十一年間因竊盜案，經本
    院以九十一年度易字第一一號判處有期徒刑八月確定，二者合併定應執行刑一年
    八月，於九十二年一月十六日假釋付保護管束，於九十二年三月十八日因保護管
    束期滿執行完畢。詎其猶不知悔改，復意圖為自己不法之所有，並基於竊盜之概
    括犯意：
（一）先於九十二年五月三十一日下午一時許，至臺東縣臺東市○○街「馬偕紀念醫
      院臺東分院」後方堤防荖葉園之巷道內，見丁○○所有車牌號碼ＫＱ二─三一
      Ｏ號之重型機車停放在路旁，機車鑰匙仍插於後座之鑰匙孔上，竟徒手竊取該
      機車鑰匙後啟動前開機車，得手後供己騎用；又其缺錢花用，見丁○○所有之
      行照及駕照置於前揭機車之置物箱內，臨時起意，竟意圖為自己不法所有，基
      於詐欺取財之犯意，於同年六月三日晚上九時三十分許，至乙○○所經營位於
      臺東縣臺東市○○路○段二八六號之「萬帥機車行」，向乙○○佯稱前揭機車
      所有人丁○○係其阿姨，因目前在馬偕紀念醫院臺東分院加護病房內昏迷不醒
      ，急需用錢，故由其出面欲出賣該機車以換取現金，並持丁○○所有之行照及
      駕照予乙○○，且佯裝打電話予丁○○之兒子詢問該輛機車之成交價格，以取
      信於乙○○，乙○○因而陷於錯誤，遂以新台幣（下同）一萬六千元之價格，
      向戊○○購買前開機車，並當場交付六千元之頭期款予戊○○，另約定於辦理
      過戶完畢後再給付尾款一萬元，旋由戊○○在估價單上以偽造「劉添祥」之署
      押一枚表示簽收，復交付上開估價單於乙○○而行使之，足以生損害於乙○○
      及「劉添祥」之權益，隨即逃逸無蹤。嗣為警於同年六月四日下午六時許，在
      「萬帥機車行」內尋獲丁○○所失竊之前開機車，始查獲上情。
（二）復於同年六月一日一時許，至臺東縣臺東市○○街「馬偕紀念醫院臺東分院」
      三四三Ａ病房內，趁丙○○休息之際，徒手竊取丙○○所有放置在床位上之Ｎ
      ＯＫＩＡ三三一０型行動電話一支（序號：000000000000000
      號），內含遠傳電信股份有限公司（以下簡稱遠傳電信公司）之預付卡門號：
      Ｚ000000000號，得手後，復基於意圖為自己不法利益之概括犯意，
      自同日一時三十七分二十五秒起至同年六月四日中午十二時二十五分十四秒止
      ，連續在臺東縣臺東市區等處，以上開行動電話連同前揭預付卡之無線方式，
      盜用上開行動電話及預付卡，撥打「000000000」、「000000
      0000」、「0000000000」及「0000000000」等電話
      號碼與葉麗貞、葉麗華、林清榮及張娟娟等人通信共計五十二通，使遠傳電信
      公司之電話交換機陷於錯誤，誤信其係有權撥打之行動電話用戶，而對非真正
      客戶戊○○提供服務，藉此取得免納預付卡費用約四百五十元之財產上不法利
      益，足以生損害於遠傳電信公司及丙○○。嗣經丙○○報警後，於九十二年六
      月四日十二時三十分許，在臺東縣臺東市○○路○段六一九巷八十六號前，為
      警循線查獲，並當場扣得前開失竊之行動電話一支。
二、案經臺東縣警察局移送臺灣臺東地方法院檢察署檢察官偵查起訴。
    理  由
一、按除被告所犯為死刑、無期徒刑、最輕本刑為三年以上有期徒刑之罪或高等法院
    管轄第一審案件者外，於第一次審判期日前之準備程序進行中，被告先就被訴事
    實為有罪之陳述時，審判長得告知被告簡式審判程序之旨，並聽取當事人、代理
    人、辯護人及輔佐人之意見後，裁定進行簡式審判程序，刑事訴訟法第二百七十
    三條之一第一項定有明文。經核本件被告戊○○所犯係死刑、無期徒刑、最輕本
    刑為三年以上有期徒刑以外之罪，其於準備程序中就被訴事實為有罪之陳述，經
    法官告知簡式審判程序之旨，並聽取公訴人、被告之意見後，本院爰依首揭規定
    ，合議裁定由受命法官獨任進行簡式審判程序，合先敘明。
二、訊據被告戊○○對於右揭時、地所為之犯罪事實均坦承不諱，並有證人丁○○、
    乙○○、丙○○及林清榮於警詢及偵查中證述綦詳，核與葉麗貞及葉麗華於警詢
    中證述情節相符，並有車輛竊盜、車牌失竊資料個別查詢報表查詢認可資料、臺
    東縣警察局車輛協尋（尋獲）電腦輸入單影本各一紙、估價單一紙、「Ｚ000
    000000號」行動電話門號自同年五月三十日起至六月四日之通話記錄一份
    、現場及贓物照片十幀及被害人丁○○、丙○○具領之贓證物品領據各一紙在卷
    可稽，足徵被告之自白與事實相符，本件事證明確，被告犯行洵堪認定，應依法
    論科。
三、按電信法第五十六條第一項之罪，以意圖為自己或第三人不法之利益，使用有線
    、無線或其他電磁方式，盜接或盜用他人電信設備通信者為要件。本罪之處罰詐
    得免繳電信通信費用之不法利益規定，乃刑法詐欺得利罪之特別法，依特別法優
    於普通法之原則，自毋庸再論以刑法詐欺得利罪。核被告所為，係犯刑法第三百
    二十條第一項之竊盜罪、刑法第三百三十九條第一項之詐欺取財罪、刑法第二百
    十六條之行使偽造私文書罪及電信法第五十六條第一項之盜用他人電信設備通信
    罪。其偽造私文書之低度行為，應為行使偽造私文書之高度行為所吸收，不另論
    罪。又其二次竊盜以及先後多次以無線電磁方式，盜用他人電信設備通信之犯行
    ，均時間緊接，所犯構成要件相同，顯係基於概括犯意反覆為之，均應分別依連
    續犯之規定論以一罪，並依法加重其刑。另其竊取行動電話（含預付卡）之目的
    ，在於持以盜打獲取不法之通信利益，所犯竊盜罪及盜用他人電信設備通信罪間
    ，有目的手段之牽連關係，為牽連犯，應從一重之連續盜用他人電信設備通信罪
    論處；其行使偽造私文書罪與詐欺取財罪二罪，亦有方法結果之牽連關係，應從
    較重之行使偽造私文書罪處斷。而被告於審理中自承：伊於九十二年五月三十一
    日竊取機車僅係為代步用，一開始並沒有想要將機車拿去賣，因後來身上沒錢且
    丁○○之行照及駕照皆在機車置物箱內，才將機車出售等語（見九十三年十一月
    二十五日審判筆錄），從而被告為第一次竊盜行為時，事先並沒有詐欺取財之計
    畫，故其後之詐欺取財犯行為另行起意。其所犯行使偽造私文書罪、連續盜用他
    人電信設備通信罪間，犯意各別，罪名不同，應分論併罰之。另公訴人雖未引用
    行使偽造私文書罪之條文，惟於事實欄已明確記載行使偽造私文書之事實，行使
    偽造私文書部分業經起訴，本院自應加以裁判。又其於九十年間因竊盜、詐欺等
    案，經臺灣高雄地方法院以九十年度易緝字第一四０號判處有期徒刑一年二月確
    定；又於九十一年間因竊盜案，經本院以九十一年度易字第一一號判處有期徒刑
    八月確定，二者合併定應執行刑一年八月，於九十二年一月十六日假釋付保護管
    束，於九十二年三月十八日因保護管束期滿執行完畢，有臺灣高等法院被告全國
    前案紀錄表一紙在卷可稽，其受有期徒刑之執行完畢後，五年內再犯本件最重本
    刑為有期徒刑以上之罪，為累犯，應依法加重其刑，並依法遞加重之。爰審酌被
    告正值年輕力壯，不圖努力工作，前於八十九年四月至六月間連續四次竊盜皮包
    、機車等物並詐欺得利，經臺灣高雄地方法院判處有期徒刑一年二月確定，復於
    九十年八月間竊盜機車，業經本院判處有期徒刑八月確定，有判決書二份附卷可
    稽，仍不知悔改，復以竊盜、詐欺等行為侵害他人之財產法益，影響社會治安，
    及其非法所得財物、利益之價值、犯罪動機、目的、手段、所生損害及犯後尚能
    坦認犯行等情，各量處如主文所示之刑，並定其應執行之刑。被告偽造「劉添祥
    」名義之估價單為偽造私文書，惟既已交乙○○行使，且非被告所有之物，自毋
    庸宣告沒收，惟上開估價單上之偽造「劉添祥」署押一枚，不問屬於被告與否，
    應併宣告沒收。
據上論斷，應依刑事訴訟法第二百七十三條之一第一項、第二百九十九條第一項前段
，電信法第五十六條第一項，刑法第十一條前段、第五十六條、第二百十六條、第二
百十條、第三百二十條第一項、第三百三十九條第一項、第五十五條、第五十一條第
五款、第四十七條、第二百十九條，罰金罰鍰提高標準條例第一條前段，判決如主文
。
本案經檢察官甲○○到庭執行職務
中      華      民      國    九十三    年     十二     月      九      日
                                  臺灣臺東地方法院刑事第三庭
                                          法  官  連雅婷
右正本證明與原本無異。
如不服本判決，應於判決送達後十日內向本院提出上訴狀。（須附繕本）
「切勿逕送上級法院」
                                          書記官 蘇美琴
中      華      民      國    九十三    年     十二     月     十三     日
附記
電信法第五十六條第一項
意圖為自己或第三人不法之利益，以有線、無線或其他電磁方式，盜接或盜用他人電
信設備通信者，處五年以下有期徒刑，得併科新台幣一百五十萬元以下罰金。
中華民國刑法第二百一十六條
(行使偽造變造或登載不實之文書罪)
行使第二百十條至第二百十五條之文書者，依偽造、變造文書或登載不實事項或使登
載不實事項之規定處斷。
中華民國刑法第二百一十條
(偽造變造私文書罪)
偽造、變造私文書，足以生損害於公眾或他人者，處五年以下有期徒刑。
中華民國刑法第三百二十條第一項
(普通竊盜罪)
意圖為自己或第三人不法之所有，而竊取他人之動產者，為竊盜罪，處五年以下有期
徒刑、拘役或五百元以下罰金。
中華民國刑法第三百三十九條第一項
(普通詐欺罪)
意圖為自己或第三人不法之所有，以詐術使人將本人或第三人之物交付者，處五年以
下有期徒刑、拘役或科或併科一千元以下罰金。
